# 记账本位币变更相关问题

提问人：CP3 时间：2014-02-08 15:53:06
各位老师，公司原记账本位币为港币，由于目前大部分的业务均以美元结算，故计划将记账本位币变更为美元。 假设记账本位币在由港币变更为美元时，公司账面长期股权投资余额为 1000 万美元（以前年度以美元投资），按照历史汇率折算为港币为 9000 万港币。假设变更记账本位币时，即期汇率为 8 ，那么变更后长期股权投资的账面余额为 1000 万美元抑或是 1125 万美元？
如果为 1000 万美元，那么相应的折算差额计入哪里？是否可以计入当期损益？
谢谢大家。
@chenyiwei, @刘志耕, @aegis, @fanxu7788,@nikankan, @liubin988513

回答人：chenyiwei
根据《企业会计准则第 19 号——外币折算》第八条规定：“企业因经营所处的主要经济环境发生重大变化，确需变更记账本位币的，应当采用变更当日的即期汇率将所有项目折算为变更后的记账本位币。” 由于长期股权投资属于非货币性项目，原先投资的 1000 万美元按历史汇率折合为当时的记帐本位币金额 9000 万港币，之后在账面上一直保持该金额不变。现在将记帐本位币变更为美元时，折算为新的记帐本位币的金额应为9000/8=1125万美元。

提问人：CP3 时间：2014-02-09 10:49:54
谢谢陈版的热心解答。
如果长期股权投资折为 1125 万美元，和子公司的实收资本 1000 万美元不一致，合并的时候抵不平，如何处理？

回答人：chenyiwei
以前母子公司本位币不一致时，合并报表层面会出现外币报表折算差额。现在两者本位币均统一到美元后，该折算差额消失，其金额恰好就是长期投资重新折算的美元差额，这样就可以做平了。